臺灣嘉義地方法院民事判決
110年度嘉簡字第6號
原      告  蔡慶儒  
被      告  林秉村  
            林吳碧霞
上列當事人間請求給付貨款事件，本院於民國110年10月4日言詞
辯論終結，判決如下：
    主  文
被告林秉村應給付原告新臺幣305,800元。
原告其餘之訴駁回。
訴訟費用新臺幣3,640元，由被告林秉村負擔新臺幣3,367元，餘
新臺幣273元由原告負擔。　
本判決原告勝訴部分得假執行，但被告林秉村如以新臺幣305,80
0元為原告預供擔保，得免為假執行。
    事實及理由
壹、程序事項
一、按原告於判決確定前，得撤回訴之全部或一部。但被告已為
    本案之言詞辯論者，應得其同意。又訴狀送達後，原告不得
    將原訴變更或追加他訴，但不甚礙被告之防禦及訴訟之終結
    者，不在此限。民事訴訟法第262條第1項、第255條第1項第
    7款定有明文。本件原告原起訴時聲明請求被告林宏原即秉
    村鮮花店、林秉村應給付原告新臺幣（下同）330,600元。
    嗣於訴訟進行中，原告以言詞追加被告林吳碧霞，且撤回被
    告林宏原即秉村鮮花店之部分，並變更其聲明為被告林秉村
    、林吳碧霞應連帶給付原告311,000元（本院卷第277頁）。
    查本件原告所為訴之追加、撤回、變更，經核尚不甚礙被告
    之防禦及訴訟之終結，合於上開規定，應予准許，先予敘明
    。
二、本件被告林秉村、林吳碧霞未於言詞辯論期日到場，核無民
    事訴訟法第386條所列各款情形，爰依原告之聲請，由其一
    造辯論而為判決。
貳、實體事項
一、原告主張：
　㈠被告林秉村經營「秉村鮮花店」，兩造長期合作，被告林秉
    村打電話給原告叫貨即罐頭塔，後來換成被告林吳碧霞用通
    訊軟體LINE向原告訂貨，原告出貨至喪家後，由喪家於簽收
    單白單上簽收，再以該簽收單向被告請款，被告林吳碧霞付
    款給原告，結清款項後，原告會將簽收單交給被告。兩造曾
    於108年8月12日對過帳，被告有答應原告每個月要還5,000
    元，詎料之後被告仍以各種理由拒付款，自106年1月31日至
    109年9月1日止累計積欠之貨款共311,000元（計算式如附表
    ），迭經催討，仍未獲清償，為此提起本件訴訟。
　㈡並聲明：被告林秉村、林吳碧霞應連帶給付原告311,000元。
二、被告方面：
  ㈠被告林秉村則以：
　⒈被告約於106年間開始委請原告將罐頭塔等貨品送至喪家，原
    告約每1、2個月請款1次，對原告提出之簽收單沒有意見，
    但至109年7、8月前，被告皆已付清貨款。
　⒉本件被告已付之貨款也被原告算在積欠之貨款裡面，像是被
    告曾分別於107年3月6日給付10,000元、107年6月27日給付1
    2,000元、108年6月27日給付10,000元、109年6月30日給付1
    0,000元，原告都沒有給被告收據，被告還記得2、3年前有
    拿35,000元給原告，於108年3月間在田裡給付原告15,000元
    ，像這幾次還款，原告都沒有給被告收據。
　⒊對於108年8月12日對過帳，被告沒有意見。但對帳那天原告
    沒有留單子給被告，被告那天也沒有拿內帳出來跟原告對帳
    。 
  ⒋本件原告主張之貨款期間自106年至109年，此顯然有違常理
    ，因約定是1、2個月就請款，若被告有積欠貨款，原告有豈
    會從106年一直送貨至109年等語，資為抗辯，並聲明：原告
    之訴駁回。
  ㈡被告林吳碧霞則以：「秉村鮮花店」是我先生擔任負責人，
    我沒有權利等語，資為抗辯，並聲明：原告之訴駁回。
三、本院之判斷：
  ㈠原告主張被告原獨資經營「秉村鮮花店」，並由被告林秉村
    打電話給原告叫貨即罐頭塔，後來換成被告林吳碧霞用通訊
    軟體LINE向原告訂貨，原告出貨至喪家後，由喪家於簽收單
    白單上簽收，再以該簽收單向被告請款等情，經原告提出10
    6年度至109年度製表暨簽收單及相關對話紀錄為證（見支付
    命卷1第7至253頁；支付命令卷2第25至105頁；本院卷第65
    至103、119至157頁），被告林秉村於本院審理時對於原告
    提出的106年度至109年度的簽收單亦未爭執（本院卷第171
    頁），是原告前揭主張應堪信為真實。又被告林秉村就所欠
    貨款固以前詞置辯，惟原告業已提出106年度至109年度出貨
    的簽收單及相關對話紀錄為證，而被告提出的單據（本院卷
    第173頁），經比對原告提出的簽收單結果，原告確實未就
    被告以給付貨款的部分請求，且被告林秉村原告上開請求的
    部分，也未提出清償證明，故被告林秉村前開所為之辯解，
    就難以採信。則經本院依原告提出的106年度至109年度的簽
    收單以及110年4月7日陳報狀所載繳款說明暨檢附的手帳及
    另外提出的105年6月-12月簽收單（本院卷第107至117、頁
    ）加以比對核算結果，被告林秉村於105年4月14日、105年7
    月30日、106年5月3日、108年8月12日、108年12月12日、10
    9年1月24日、109年5月20日、109年6月16日、109年7月13日
    、109年8月22日陸續給付的貨款共計135,000元，扣除105年
    度貨款總額110,200元，尚餘24,800元(其中19,600元為重複
    計算、5,200元部分，應算入106年度已給付部分）。而原告
    既於陳報狀表明要扣除上開19,600元、5,200元，惟在計算
    上卻漏未扣除5,200元。因此，原告所得請求被告林秉村給
    付之貨款應為305,800元【計算式：330,600元-19,600元-5,
    200元】。超過此部分之請求，則為無理由。
  ㈡原告固另主張：被告林吳碧霞用通訊軟體LINE向原告訂貨，
    也有給付貨款，因為他們是夫妻，所以要負連帶責任等語，
    惟被告林吳碧霞於本院審理時，則抗辯：「秉村鮮花店」是
    我先生擔任負責人，我沒有權利等語。經查，「秉村鮮花店
    」於105年6月30日經核准設立，為獨資商號，負責人為林秉
    村，至109年10月29日才變更負責人為林宏原，有嘉義縣政
    府檢送的商業登記抄本在卷可佐（本院卷第225至228頁），
    可見原告請求106年1月31日至109年9月1日的貨款之期間，
    「秉村鮮花店」之負責人均為被告林秉村，並非被告林吳碧
    霞；另依原告提出之簽收單也都記載「秉村」之字樣，並非
    林吳碧霞觀之，與原告實際交易對象顯為林秉村，而夫妻間
    相互幫忙處理事務，為一般社會之常態，故被告林吳碧霞縱
    使曾向原告訂貨或給付貨款，尚不足即得認定被告林吳碧霞
    即為買賣契約之當事人，因此，依債權債務相對性而言，原
    告僅得請求被告林秉村給付上開所積欠的貨款305,800元，
    是原告以買賣契約之法律關係請求被告林吳碧霞給付上開貨
    款，應認為無理由。
  ㈢綜上所述，本件原告依買賣契約之法律關係，請求被告林秉
    村給付305,800元部分，為有理由，應予准許。逾此範圍之
    請求，為無理由，應予駁回。
四、本件事證已臻明確，兩造其餘攻擊防禦方法，於本判決結果
    不生影響，爰不一一論述，併此敘明。
五、假執行之宣告：本件原告勝訴部分，係就民事訴訟法第427
    條訴訟適用簡易程序所為被告敗訴之判決，依同法第389條
    第1項第3款規定，應依職權宣告假執行，並依同法第392條
    第2項規定，依職權宣告被告如預供擔保，得免為假執行。
    至原告就敗訴部分所為假執行之聲請，因訴之駁回而失所依
    據，應予駁回。
六、訴訟費用負擔之依據：民事訴訟法第79條。本件訴訟費用額
    ，依後附計算書確定如主文所示之金額。
中　　華　　民　　國　　110 　年　　10　　月　　18　　日
                  臺灣嘉義地方法院嘉義簡易庭
                                  法　官　周欣怡
以上正本係照原本作成。
如對本判決上訴，須於判決送達後20日內向本庭（嘉義市文化路
308之1號）提出上訴狀（均須按他造當事人之人數附繕本）。如
委任律師提起上訴者，應一併繳納上訴審裁判費。
中　　華　　民　　國　　110 　年　　10　　月　　18　　日
                                  書記官  葉芳如
附表：
積欠貨款日期 金額（新臺幣） 106年 84,400元 107年 80,100元 108年 94,400元 109年 71,700元 合計 330,600元 105年度重複計算        19,600元 總計      311,000元 
計　算　書
項        目 金  額（新臺幣） 備        註 第一審裁判費          3,640元 原告部分敗訴，故訴訟費用中3,367元由被告負擔，餘 273元由原告負擔。 合        計          3,640元